臺灣桃園地方法院刑事判決　　　　　　　 96年度易字第301號
公　訴　人　臺灣桃園地方法院檢察署檢察官
被　　　告　甲○○
　　　　　　　　　　（另案在臺灣桃園女子監獄執行中）
上列被告因毒品危害防制條例案件，經檢察官提起公訴（95年度
毒偵字第5877號）及追加起訴（96年度毒偵字第435 號、第1326
號、第2027號），本院裁定改依簡式審判程序，判決如下：
    主  文
甲○○施用第二級毒品，累犯，處有期徒刑伍月，減為有期徒刑
貳月又拾伍日，如易科罰金，以新臺幣壹仟元折算壹日；又施用
第二級毒品，處有期徒刑月，減為有期徒刑壹月又拾伍日，如
易科罰金，以新臺幣壹仟元折算壹日，扣案之吸食器壹組、玻璃
球吸食器壹個均沒收；又施用第二級毒品，處有期徒刑月，減
為有期徒刑壹月又拾伍日，如易科罰金，以新臺幣壹仟元折算壹
日，扣案之分裝袋壹枚及吸食器壹組均沒收；又施用第二級毒品
，處有期徒刑月，減為有期徒刑壹月又拾伍日，如易科罰金，
以新臺幣壹仟元折算壹日，扣案之殘留微量甲基安非他命殘渣袋
壹枚沒收銷燬之。應執行有期徒刑陸月，如易科罰金，以新臺幣
壹仟元折算壹日，扣案之殘留微量甲基安非他命殘渣袋壹枚沒收
銷燬之，扣案之吸食器貳組、玻璃球吸食器壹個及分裝袋壹枚均
沒收。
    事  實
一、甲○○前有麻醉藥品管理條例前科，又因施用毒品案件，經
    本院以88年度毒聲字第7802號裁定送觀察、勒戒，於民國88
    年12月26日入觀察勒戒處所施以觀察、勒戒後，認無繼續施
    用毒品之傾向，由臺灣桃園地方法院檢察署檢察官以88年度
    毒偵字第2248號為不起訴處分；又於89年間因施用毒品案件
    ，經本院以89年度毒聲字第1802號裁定送觀察勒戒，於89年
    4 月17日入觀察勒戒處所施以觀察、勒戒後，認有繼續施用
    毒品之傾向，經本院以89年度毒聲字第3384號裁定令入強制
    戒治處所施以強制戒治，於89年5 月17日入強制戒治處所施
    以強制戒治，後經本院以89年度毒聲字第6191號裁定停止強
    制戒治並交付保護管束，於89年10月23日停止強制戒治出所
    並交付保護管束，於90年5 月16日保護管束期滿視為執行完
    畢，並經本院判處有期徒刑3 月確定，於90年7 月31日入監
    執行，於90年10月30日執行完畢（對於下列(一)構成累犯）；
    又因施用毒品案件，經本院以95年度訴字第1192號判決判處
    有期徒刑1 年確定，於96年5 月17日入監執行。竟仍不知悔
    改，又為下列犯行：
  (一)基於施用第二級毒品甲基安非他命之犯意，於95年9 月18日
    20時50分許為警採尿回溯96小時內某時，在桃園縣觀音鄉○
    ○路○ 段833 號2 樓，以將第二級毒品甲基安非他命摻入玻
    璃球後燒烤之方式，施用第二級毒品甲基安非他命1 次，因
    其為列管毒品人口，於95年9 月18日至桃園縣政府警察局中
    壢分局採尿送驗而查獲。
  (二)復基於施用第二級毒品甲基安非他命之犯意，於95年11月6
    日20時30分許，在桃園縣大園鄉內海村12鄰下內厝54號工寮
    內，以將第二級毒品甲基安非他命摻入玻璃球後燒烤之方式
    ，施用第二級毒品甲基安非他命1 次，嗣於95年11月6 日21
    時30分許，在桃園縣大園鄉內海村12鄰下內厝54號工寮內為
    警查獲，並扣得其所有其所有供施用（但非供專用）第二級
    毒品甲基安非他命所用之吸食器1 組及玻璃球吸食器1 個。
  (三)另基於施用第二級毒品甲基安非他命之犯意，於95年12月26
    日10時許，在桃園縣觀音鄉草漯村11鄰215 號豬寮雜物間，
    以將第二級毒品甲基安非他命摻入玻璃球後燒烤之方式，施
    用第二級毒品甲基安非他命1 次，嗣於95年12月26日10時50
    分許，在桃園縣觀音鄉草漯村11鄰215 號豬寮雜物間為警查
    獲，並扣得其所有供施用（但非供專用）包裝第二級毒品甲
    基安非他命所用之分裝袋1 枚及施用第二級毒品甲基安非他
    命所用之吸食器1 組。
  (四)又基於施用第二級毒品甲基安非他命之犯意，於96年1 月2
    日某時，在桃園縣觀音鄉草漯村某處，以將第二級毒品甲基
    安非他命摻入玻璃球後燒烤之方式，施用第二級毒品甲基安
    非他命1 次，嗣於96年1 月2 日21時15分許，在桃園縣觀音
    鄉○○村○○路81號前為警查獲，並扣得殘留微量第二級毒
    品甲基安非他命之塑膠袋1 枚，而知悉上情。
二、案經桃園縣政府警察局中壢分局報請臺灣桃園地方法院檢察
    署檢察官偵查起訴暨桃園縣政府警察局、桃園縣政府警察局
    大園分局、桃園縣政府警察局中壢分局報請臺灣桃園地方法
    院檢察署檢察官偵查後追加起訴。
    理  由
一、本件被告甲○○所犯係死刑、無期徒刑或最輕本刑為3 年以
    上有期徒刑以外之罪，亦非屬臺灣高等法院管轄第一審之案
    件，其於準備程序中就被訴事實為有罪之陳述，經本院告知
    簡式審判程序之旨，並聽取當事人意見後，經本院合議庭依
    刑事訴訟法第273 條之1 第1 項規定裁定由受命法官獨任進
    行簡式審判程序，合先敘明。
二、上開犯罪事實，業經被告於警詢、偵查及本院審理中坦承不
    諱，被告為警分別於上述一(一)(二)(三)(四)時、地查獲採驗尿液送
    鑑定結果，呈安非他命類之陽性反應，有列管毒品人口尿液
    檢體採集送驗紀錄表、桃園縣政府警察局中壢分局被採尿人
    姓名編號對照表、桃園縣政府警察局刑事警察大隊被採尿人
    姓名編號對照表、桃園縣政府警察局大園分局被採尿人姓名
    編號對照表各1 份及臺灣檢驗科技股份有限公司濫用藥物尿
    液檢驗報告4 份在卷可稽（參96年度毒偵字第1326卷第12頁
    及第13頁、95年度毒偵字第5877號卷第22頁及第36頁、96年
    度毒偵字第2027號卷第15頁及第16頁、96年度毒偵字第435
    號卷第20頁、第29頁）；另被告上述一(四)被查獲時現場所查
    獲之殘渣袋1 枚，經本院送請憲兵司令部刑事鑑識中心鑑定
    結果，含第二級毒品甲基安非他命成分，有憲兵司令部刑事
    鑑識中心96年4 月23日安鑑字第0960000580號鑑定書1份 在
    卷可稽（見本院卷第27頁）。足見上揭事實，除被告不利於
    己自白外，並有前述補強證據可佐，足徵被告自白與事實相
    符，堪予採信。又被告前因施用毒品案件，經本院以88年度
    毒聲字第7802號裁定送觀察、勒戒，於88年12月26日入觀察
    勒戒處所施以觀察、勒戒後，認無繼續施用毒品之傾向，由
    臺灣桃園地方法院檢察署檢察官以88年度毒偵字第2248號為
    不起訴之處分；又於89年間因施用毒品案件，經本院以89年
    度毒聲字第1802號裁定送觀察勒戒，於89年4 月17日入觀察
    勒戒處所施以觀察、勒戒後，認有繼續施用毒品之傾向，經
    本院以89年度毒聲字第3384號裁定強制戒治，於89年5 月17
    日入強制戒治處所施以強制戒治，後經本院以89年度毒聲字
    第6191號裁定停止強制戒治並交付保護管束，於89年10月23
    日停止強制戒治出所並交付保護管束，於90年5 月16日保護
    管束期滿視為執行完畢，並經本院判處有期徒刑3 月確定，
    於90年7 月31日入監執行，於90年10月30日執行完畢；又因
    毒品案件，經本院以95年度訴字第1192號判決判處有期徒刑
    1 年確定，於96年5 月17日入監執行，目前仍在執行中，有
    臺灣桃園地方法院檢察署刑案資料查註紀錄表、全國施用毒
    品案件記錄表、受觀察勒戒人毒品及前科紀錄簡列表、臺灣
    高等法院被告全國前案紀錄表各1 份在卷為憑，其再犯本件
    施用第一級毒品之罪，事實已臻明確，應予依法論科。
三、核被告所為，係犯毒品危害防制條例第10條第2 項之施用第
    二級毒品罪。被告非法持有第二級毒品甲基安非他命，進而
    施用，其持有之低度行為應被施用之高度行為所吸收，不另
    論其非法持有第二級毒品之罪。再被告所犯上開四罪間，犯
    意各別，應分論併罰。被告前因施用毒品案件，經本院判處
    有期徒刑3 月確定，於90年7 月31日入監執行，於90年10月
    30日執行完畢，此有臺灣高等法院被告全國前案紀錄表及臺
    灣桃園地方法院檢察署刑案資料查註紀錄表各1 份附卷可參
    ，其前受有期徒刑之執行完畢，於5 年以內故意再犯本件犯
    罪事實一(一)所示最重本刑為有期徒刑以上之罪，為累犯，應
    依刑法第47條第1 項之規定，加重其刑。爰審酌被告前有多
    次施用毒品之前科，屢犯不改，顯見其意志不堅，缺乏勒戒
    動機，其施用毒品足以導致精神障礙、性格異常，甚至造成
    生命危險，戕害一己之身體健康，惟念其犯後尚能坦承犯行
    、態度尚稱良好等一切情狀，分別量處如主文所示之刑。又
    按中國民國96年罪犯減刑條例業於96年7 月16日施行，查本
    件上開犯行均係在96年4 月24日前，爰依中華民國96年罪犯
    減刑條例第2 條第1 項第3 款，減其刑期2 分之1 ，並依同
    條例第9 條、刑法第41條第1 項前段，均諭知易科罰金折算
    標準，並定其應執行之刑暨易科罰金之折算標準，以示儆懲
    。被告上述一(四)被查獲時現場所查獲之殘渣袋1 枚，經本院
    送請憲兵司令部刑事鑑識中心鑑定結果，含第二級毒品甲基
    安非他命成分，有憲兵司令部刑事鑑識中心96年4 月23日安
    鑑字第0960000580號鑑定書1 份在卷可稽（見本院卷第27頁
    ），因甲基安非他命係屬第二級毒品，塑膠袋1 枚與其上殘
    留之第二級毒品甲基安非他命難以析離或析離需費過鉅，應
    一併依毒品危害防制條例第18條第1 項前段規定諭知沒收銷
    燬之。扣案之吸食器2 組、玻璃球吸食器1 個、甲基安非他
    命分裝袋1 枚，為被告所有且係供其施用第二級毒品甲基安
    非他命所用之物，上開分裝袋內毒品甲基安非他命已析離，
    內無毒品甲基安非他命殘留，此業據被告供陳在卷，並經本
    院勘驗扣案之分裝袋無訛，而上開物品均非專供施用毒品器
    具，應依刑法第38條第1 項第2 款之規定宣告沒收。
據上論斷，應依刑事訴訟法第273 條之1 第1 項、第299 條第1
項前段，毒品危害防制條例第10條第2 項、第18條第1 項前段，
刑法第11條、第47條第1 項、第41條第1 項前段、第51條第5 款
、第38條第1 項第2 款，中華民國96年罪犯減刑條例第2 條第1
項第3 款、第7條、第9 條、第10條第1項前段，判決如主文。
本案經檢察官蔡正雄到庭執行職務。
中　　華　　民　　國　　96　　年　　7　　月　　25 　　日
                  刑事第四庭  法　官　張淑華
以上正本證明與原本無異。
如不服本判決，應於送達後10日內，向本院提出上訴狀（應附繕
本），上訴於臺灣高等法院。
                              書記官　郭中明
中　　華　　民　　國　　96　　年　　7　　月　　25 　　日
附錄本案論罪科刑法條
毒品危害防制條例第10條
施用第一級毒品者，處 6 月以上 5 年以下有期徒刑。
施用第二級毒品者，處 3 年以下有期徒刑。
